臺灣桃園地方法院民事裁定
111年度壢簡事聲字第3號
聲明異議人  福人微笑社區管理委員會

法定代理人  黃承滄  
相  對  人  廖聖偉  

上列聲明異議人(下稱異議人)因與相對人間聲請核發支付命令事
件，異議人對於本院司法事務官於民國111年3月14日所為111年
度司促字第2298號裁定聲明異議，本院裁定如下：
    主    文
異議駁回。　　
    理    由
一、按當事人對於司法事務官處理事件所為之終局處分，得於處
    分送達後10日之不變期間內，以書狀向司法事務官提出異議
    ，司法事務官認前項異議有理由時，應另為適當之處分；認
    異議為無理由者，應送請法院裁定之。法院認第1項之異議
    為有理由時，應為適當之裁定；認異議為無理由者，應以裁
    定駁回之，民事訴訟法第240條之4第1項前段、第2、3項分
    別定有明文。查本院司法事務官於民國111年3月14日所為11
    1年度司促字第2298號裁定，係於111年3月23日送達，聲明
    異議人（下稱異議人）於10日內之111年3月28日提出異議，
    司法事務官認其異議為無理由而送請本院裁定，經核與上開
    規定相符，先予敘明。
二、本件異議意旨略以：相對人為異議人社區區分所有權人之一
    ，其欠繳社區管理費計新臺幣14,000元，故異議人向本院聲
    請核發支付命令，本院司法事務官竟以相對人之住所地非在
    本院轄區為由，駁回異議人之聲請。但依異議人社區規約約
    定，有關區分所有權人、管理委員會或利害關係人間訴訟時
    ，應以異議人所在地之法院為第一審法院，且相對人亦有居
    住於異議人社區，依民事訴訟法第1條之規定得由居所地之
    法院，是依法本院自有管轄權，爰聲明異議等語。
三、按支付命令之聲請，專屬債務人為被告時，依第1條、第2條
    、第6條或第20條規定有管轄權之法院管轄；訴訟，由被告
    住所地之法院管轄。被告住所地之法院不能行使職權者，由
    其居所地之法院管轄。訴之原因事實發生於被告居所地者，
    亦得由其居所地之法院管轄；支付命令之聲請，不合於第50
    8條至第511條之規定，或依聲請之意旨認債權人之請求為無
    理由者，法院應以裁定駁回之，民事訴訟法第510條、第1條
    、第513條第1項前段分別定有明文。
四、經查，相對人雖為異議人社區區分所有權人之一，但相對人
    之戶籍地設於新北市新莊區，而異議人固主張相對人居住於
    異議人社區之桃園市○○區○○路000巷00號之房屋(下稱系爭房
    屋)，惟經本院函請桃園市政府警察局楊梅分局(下稱楊梅分
    局)查訪系爭房屋，嗣警員於111年5月6日往該處查訪，查訪
    對象為第三人王雅慧即相對人之房客，王雅慧表示：相對人
    為房東，不清楚相對人去向，無居住於系爭房屋等語，有楊
    梅分局查訪紀錄表1份附卷可參（見原卷第28頁），足認相
    對人並未實際居住於系爭房屋，系爭房屋自非相對人之居所
    ，則相對人之住所地係新北市新莊區，而依上開規定，支付
    命令之聲請乃為專屬管轄之規定，應以相對人之實際居住地
    之法院管轄，本院自無管轄權，異議意旨所稱依異議人社區
    規約、民事訴訟法第1條得由本院管轄等語，實有誤會。從
    而，本院司法事務官依同法第513條第1項前段規定，以本件
    支付命令之聲請違反專屬管轄之規定，裁定予以駁回，自於
    法有據，聲明異議人聲明異議，為無理由，應予駁回。
五、爰依民事訴訟法第240條之4第3項規定，裁定如主文。
中　　華　　民　　國　　111 　年　　6 　　月　　23　　日
                  中壢簡易庭      法  官  張博鈞
以上為正本係照原本作成。
本裁定不得抗告。　　　　　　
中　　華　　民　　國　　111 　年　　6 　　月　　23　　日
                                  書記官  張季容